最高法院刑事判決            一○○年度台上字第四四四七號
上  訴  人  洪舜源
上列上訴人因搶奪案件，不服台灣高等法院中華民國一００年五
月二十七日第二審判決（一００年度上訴字第一五二二號，起訴
案號：台灣板橋地方法院檢察署九十九年度偵字第二九三四號）
，提起上訴，本院判決如下：
    主  文
上訴駁回。
    理  由
按刑事訴訟法第三百七十七條規定，上訴於第三審法院，非以判
決違背法令為理由，不得為之。是提起第三審上訴，應以原判決
違背法令為理由，係屬法定要件。如果上訴理由書狀並未依據卷
內訴訟資料，具體指摘原判決不適用何種法則或如何適用不當，
或所指摘原判決違法情事，顯與法律規定得為第三審上訴理由之
違法情形，不相適合時，均應認其上訴為違背法律上之程式，予
以駁回。本件上訴人洪舜源上訴意旨略稱：伊係家中唯一經濟支
柱，尚有年邁雙親需撫養，請以定期至醫院接受治療或至里長、
派出所簽到，替代原判決所諭知二年之監護云云。
惟查，不服地方法院之第一審判決而上訴者，應向管轄第二審之
高等法院為之。上訴書狀應敘述具體理由。第二審法院認為上訴
書狀未敘述理由者，應以判決駁回之。刑事訴訟法第三百六十一
條第一項、第二項、第三百六十七條前段分別定有明文。所謂應
敘述具體理由，係指須就卷內既有訴訟資料或提出新事證，指摘
或表明第一審判決有何採證認事、用法或量刑等足以影響判決本
旨之不當或違法，而構成應予撤銷之具體事由而言，方足當之。
如僅泛稱原判決認事用法不當、採證違法、判決不公或量刑失當
等，而未指出具體事由，或形式上雖已指出具體事由，然亦不足
以認原判決有何不當或違法，或就顯然不具有調查必要性之證據
及欠缺關聯性之證據，執為第二審上訴理由，均非具體理由。原
判決以第一審判決已詳敘其認定上訴人犯罪事實之證據及理由，
於法並無不合，而上訴人於原審之上訴意旨僅泛稱伊始終坦承犯
行，犯後態度良好，且本案屬未遂犯，加上伊因腦部病症之刺激
而無法控制始犯下本案，動機可憫，且伊係家中唯一之經濟支柱
，尚有年邁雙親需撫養，請求撤銷監護二年之處分或改以繼續就
醫之處分云云，其上訴原審未提出具體理由，不合法律上之程式
，因而維持第一審論處上訴人意圖為自己不法之所有，而搶奪他
人之動產未遂罪刑（累犯，處有期徒刑八月，並應於刑之執行完
畢或赦免後，令入相當處所，施以監護二年）之判決，駁回上訴
人在第二審之上訴，已詳敘其憑以認定之理由。從形式上觀察，
並無足以影響判決結果之違背法令之情形。原審以上訴人提起第
二審上訴理由，難認已依據卷內既有訴訟資料或提出新事證，指
摘或表明第一審判決有何採證認事、用法或量刑等足以影響判決
本旨之不當或違法，而構成應予撤銷之具體事由。因認上訴人對
於第一審判決之上訴不合法律上程式，不經言詞辯論，判決駁回
其在第二審之上訴，經核並無違誤。上訴人對原判決提起第三審
上訴，仍執前詞，指摘原判決不當，對原判決究竟有何違背法令
情形，並未依卷內資料為具體之指摘，核與法律規定得為第三審
上訴理由之違法情形不相適合，自難認係適法之第三審上訴理由
。其上訴違背法律上之程式，應予駁回。
據上論結，應依刑事訴訟法第三百九十五條前段，判決如主文。
中    華    民    國  一○○  年    八    月   十一   日
                      最高法院刑事第九庭
                          審判長法官  黃  一  鑫  
                                法官  張  春  福  
                                法官  林  勤  純  
                                法官  宋  明  中  
                                法官  韓  金  秀  
本件正本證明與原本無異
                                      書  記  官  
中    華    民    國  一○○  年    八    月   十八   日
                                                      V